臺灣高等法院刑事判決　　　　　　　　96年度上易字第2349號
上　訴　人
即　被　告　甲○○
上列上訴人因毀損等案件，不服台灣桃園地方法院九十六年度易
字第二八三號，中華民國九十六年八月十五日第一審判決（起訴
案號：台灣桃園地方法院檢察署九十五年度偵字第二０三０七號
），提起上訴，本院判決如下：
    主  文
上訴駁回。
    事  實
一、甲○○因乙○○之子蘇豐智欠款新臺幣（下同）十五萬元，
    於民國九十五年五月二十九日晚間九時許，與友人「小強」
    等人，共同前往乙○○位於桃園縣八德市○○街一二五巷二
    五號乙○○之住處，欲入內尋訪蘇豐智催討欠款，然除友人
    「小強」得以進入住處查看蘇豐智是否在家外，甲○○遭乙
    ○○以手強力推出門外，而無法向蘇豐智索得欠款，甲○○
    因而心懷不滿，遂於九十五年六月六日晚間十時四十分許，
    與四名（原審誤植為五名，應予更正）姓名年籍不詳之成年
    男子，共同基於毀損之犯意聯絡，一同乘坐馬自達廠牌三號
    之白色不詳車號自小客車，至乙○○上開住處前，該四名成
    年男子穿著深色雨衣下車，分持斧頭，損壞乙○○所有，停
    放於桃園縣八德市○○街一二五巷口之車牌號碼Ｙ七—八三
    二八號自小客車之前後擋風玻璃、右側車窗玻璃、後燈及後
    行李箱，迨乙○○聽到巨響出外查看，上開四名姓名年籍不
    詳之成年男子，隨即搭乘上開馬自達廠牌之白色不詳車號自
    小客車，迅速駕車逃逸，足以生損害於乙○○。
二、案經乙○○訴由桃園縣政府警察局八德分局報請臺灣桃園地
    方法院檢察署檢察官偵查起訴。
    理  由
壹、程序方面：
    本件認定事實所引用之卷內所有卷證資料（包含人證與文書
    證據、物證等證據），並無證據證明係公務員違背法定程式
    所取得，且卷內之文書證據，亦無刑事訴訟法第一百五十九
    條之四之顯有不可信之情況與不得作為證據之情形。綜上，
    依刑事訴訟法第一百五十九條至一百五十九條之五之規定，
    本件認定事實所引用之卷內所有證據（包含人證與文書證據
    、物證等證據），均有證據能力，合先敘明。
貳、實體方面：
一、上訴人即被告甲○○於審理中未到庭辯解，其上訴具狀則否
    認有於上開時、地，與四名姓名年籍不詳之成年男子共同損
    壞告訴人乙○○所有之Ｙ七—八三二八號自小客車之前後擋
    風玻璃、右側車窗玻璃、後燈及後行李箱等情，辯稱：伊當
    時在位於桃園縣平鎮市○○街二號十四樓之住處睡覺，並未
    外出云云。經查：
  (一)被告因告訴人乙○○之子蘇豐智欠款十五萬元，於九十五年
    五月二十九日晚間九時許，與友人「小強」等人，共同前往
    告訴人位於桃園縣八德市○○街一二五巷二五號之住處，欲
    入內尋訪蘇豐智催討欠款，然除友人「小強」得以進入住處
    查看蘇豐智是否在家外，被告遭告訴人以手強力推出門外等
    情，業據被告供承在卷（見原審卷第一五頁），並據證人即
    告訴人於警詢、偵查及原審證述明確（見偵卷第九、二二頁
    ，原審卷第二七至三０頁）。
  (二)告訴人於警詢、偵查及原審證稱：九十五年六月六日晚間，
    伊在位於桃園縣八德市○○街一二五巷二五號之住處時，聽
    到外面有人開車經過，並大喊「蘇豐智」，伊沒有理會，過
    了五至十分鐘，乘坐該車之四個人留平頭、穿著深色雨衣下
    車至伊停放在桃園縣八德市○○街一二五巷口之車牌號碼Ｙ
    七—八三二八號自小客車旁，還有一人坐在車上，該四人持
    鐵棍、斧頭砸毀伊自小客車之前後擋風玻璃、右側車窗玻璃
    、後燈及後行李箱，伊跑出來看之後，發現砸車的四個人跑
    回車上開車離去等語（見偵卷第八至九、二二頁，原審卷第
    二七至三九頁）；且原審勘驗告訴人提出之九十五年六月六
    日晚間十時四十分許、設置於其上開住處之監視錄影帶，勘
    驗結果如下：1.編號Ｃ10605影像部分：監視器架設在屋
    外拍攝馬路，畫面出現一部白色車型類似馬自達三號的小客
    車由畫面的左上方駛近消失在畫面，之後有四名男子手持不
    明器具由畫面右方跑向左方，消失在畫面上，之後又由畫面
    的左方出現跑向畫面右方，消失在畫面上，因夜間拍攝昏暗
    模糊無法看清該四名男子的容貌。之後畫面出現燈光照射
    的人影晃動，有看出有二個人影之後畫面全無其他人車出
    現。2.編號Ｃ20605影像部分：監視器架設在屋外，拍攝
    證人乙○○所有的Ｙ七—八三二八號自小客車。畫面出現
    一部馬自達三號白色自小客車，由畫面的右方駛近並且停車
    ，由車上下來四名身穿雨衣男子，持不明的器具跑向Ｙ七—
    八三二八自小客車，並且持器具敲打該Ｙ七—八三二八自小
    客車後，立即又跑回停放的白色馬自達三號自小客車，該自
    小客車迅速駛離畫面。此時由畫面右側走出二名上身赤裸
    一名穿短褲、一名穿長褲的男子，據告訴人稱穿短褲的是他
    本人，另外一名穿長褲的是他的朋友，有勘驗筆錄一份在卷
    可參（見原審卷第四一、四二頁）；復參以卷附車輛損壞照
    片所示（見偵卷第一四、一五頁），顯見告訴人證稱其所有
    之Ｙ七—八三二八號自小客車於九十五年六月六日晚間十時
    四十分許，遭四人不詳姓名年籍之人持器具毀損乙情，應屬
    真實。
  (三)被告於偵查及原審先供稱：伊於九十五年六月六日晚間十時
    四十分許，在伊位於桃園縣平鎮市○○街二號十四樓之住處
    喝酒云云（見偵卷第三八頁，原審卷第六五、六六頁），惟
    觀諸被告使用之0000000000號行動電話之通聯紀
    錄（見偵卷第三三至三四頁），被告於九十五年六月六日晚
    間十時十分三十二秒至十二分二十三秒之通話起始及結束基
    地台位置，為桃園縣平鎮市○○路○段一七九—一九一號十
    二樓，為被告上開住處之基地台位置，有和信電訊股份有限
    公司九十六年五月二十五日和信（企營）字第０九六二０五
    ０二四六七號函附卷可參（見原審卷第七二頁）。觀之被告
    於同日晚間十時十九分四十八秒至二十四分零秒之通話起始
    及結束基地台位置，分別為桃園縣平鎮市○○路二五九號、
    桃園縣中壢市○○路六０二號，顯見被告該通話期間，其位
    置已從桃園縣平鎮市移動至桃園縣中壢市，被告於同日晚間
    十時二十四分二十四秒至二十五分三十一秒之通話基地台起
    始及結束位置為桃園縣中壢市○○路六０二號、新中北一三
    一號、同日晚間十時二十五分三十二秒至二十六分十七秒之
    通話基地台起始及結束位置為桃園縣中壢市新中北一三一號
    、桃園縣中壢市○○路○段一八五號八樓、十時二十九分四
    十秒至二十九分五十一秒之通話基地台起始及結束位置為桃
    園縣中壢市○○○路六三號、十時四十一分二十五秒至四十
    五分零九秒之通話基地台起始及結束位置為桃園縣八德市○
    ○○街一一三巷四號、桃園縣八德市○○路一八七號六樓，
    而被告上開通話之時間相當接近，顯見被告當時所在位置係
    從桃園縣平鎮市移至桃園縣中壢市，再移至桃園縣八德市，
    此與被告辯稱：伊當時在家喝酒云云，已不相符；嗣經原審
    提示被告上開通聯紀錄，被告又辯稱：伊可能有出去購買物
    品云云（見原審卷第六六頁）。惟被告移動區域廣泛，與一
    般出外平常購物之情形不合，且被告於九十五年六月六日晚
    間十時四十五分零九秒通話結束、同日晚間十時四十六分十
    八秒通話開始之基地台位置，均為桃園縣八德市○○路一八
    七號六樓，此為告訴人乙○○桃園縣八德市○○街一二五巷
    二五號住處之通話基地台位置，有和信電訊股份有限公司九
    十六年六月十四日和信（企營）字第０九六二０六０一０九
    七號函在卷可稽（見原審卷第四九頁），且被告自承上開0
    000000000號行動電話為其使用，顯見被告於本案
    不詳姓名年籍之四人砸毀告訴人乙○○車輛之時，確係在告
    訴人乙○○上開住處之附近。是被告上開辯解，不足採信。
  (四)綜上，被告確於九十五年六月六日晚間十時四十分許，在告
    訴人住處附近，而告訴人證稱：伊平日並未與人結怨、糾紛
    ，顯見被告因於九十五年五月二十九日前往告訴人住處，欲
    尋訪其子蘇豐智以催討債務，惟遭告訴人阻止乙節，業如前
    述，被告因而心生不滿，遂與上開姓名年籍不詳之四名成年
    男子，共同毀損告訴人自小客車之犯意聯絡，推由其中四名
    成年男子下車分持斧頭砸毀告訴人自小客車之前後擋風玻璃
    、右側車窗玻璃、後燈及後行李箱之事實，應屬明確，雖被
    告矢口否認犯行，惟被告於案發當時之行蹤，係在告訴人上
    開住處附近，倘被告確無為上開毀損犯行，自可大方坦承當
    時所在位置即可，而毋須謊稱其在住處喝酒，復經原審提示
    通聯紀錄後，改稱有出去購買物品云云，被告畏罪情虛之意
    ，至為明顯。
  (五)至公訴人雖認被告係以上開毀損告訴人自小客車之加害財產
    之方式，恐嚇告訴人，使其心生畏懼致生危害於安全，是被
    告上開毀損之行為，亦構成刑法第三百零五條之恐嚇罪嫌。
    惟本件被告毀損告訴人自小客車之緣由在於被告於九十五年
    五月二十九日晚間，前往告訴人住處尋訪告訴人之子蘇豐智
    ，惟遭告訴人推出門外，被告因而心生不滿所致，且積欠被
    告債務者，乃係告訴人之子蘇豐智，而非告訴人，此經被告
    供承在卷，復有蘇豐智簽發之本票八紙附卷可稽（見原審卷
    第五三至五六頁），雖被告砸毀告訴人自小客車，足以使告
    訴人心生畏懼，然尚無積極證據足資證明被告主觀上有以砸
    車方式恐嚇告訴人之意思，是公訴人認被告此部分之行為，
    亦構成刑法第三百零五條之恐嚇罪嫌，應屬誤會。
  (六)本件事證明確，被告犯行堪以認定，自應依法論科。
二、被告行為後，刑法部分修正條文於九十五年七月一日起生效
    施行（下稱現行刑法）；復參酌最高法院九十五年五月二十
    三日第八次刑事庭會議決議意旨，現行刑法第二條第一項之
    規定，係規範行為後法律變更所生新舊法律比較適用之準據
    法，於現行刑法施行後，應適用現行刑法第二條第一項之規
    定，為「從舊從輕」之比較。茲就本案新、舊法比較適用之
    結果分敘如下：
  (一)刑法於九十四年二月二日修正公布，九十五年七月一日施行
    ，有關刑法第三百五十四條，其法定刑有關罰金部分，得科
    五百元以下罰金，依新修正之刑法施行法第一條之一規定，
    九十四年一月七日刑法修正施行後，刑法分則編所定罰金之
    貨幣單位為新台幣。九十四年一月七日刑法修正時，刑法分
    則編未修正之條文定有罰金者，自九十四年一月七日刑法修
    正施行後，就其所定之數額提高為三十倍。但七十二年六月
    二十六日至九十四年一月七日新增或修正之條文，就其所定
    數額提高為三倍。刑法第三百五十四條之罪，就有關得科罰
    金刑部分，於七十二年六月二十六日至九十四年一月七日間
    並未新增或修正，是依刑法施行法第一條之一第二項前段之
    規定，刑法第三百五十四條應提高為三十倍，即刑法第三百
    五十四條為新台幣一萬五千元以下。而依罰金罰鍰提高標準
    條例第一條之規定，依法律應處罰金罰鍰者，就其原定數額
    提高為二倍至十倍。但法律已依一定比率規定罰金或罰鍰之
    數額或倍數者，依其規定。又依行政院會銜司法院於七十二
    年七月二十七日發布，同年八月一日施行，有關刑法定有罰
    金各條，提高為十倍。是前開刑法第三百五十四條得科五百
    元以下罰金，提高為十倍，即科罰金銀元五千元，再者銀元
    與新台幣之比率為一比三，故以新台幣計算，上開法條罰金
    刑部分所得處之最高刑度，為新台幣一萬五千元，新舊法並
    無不同。但修正後刑法第三十三條第五款將罰金刑定為「新
    臺幣一千元以上，以百元計算之」，則修正後上開刑法條文
    所得科處之罰金刑最低為新臺幣一千元，而依被告行為時之
    刑罰法律，即修正前刑法第三十三條第五款規定之罰金最低
    額一元計算，前開之罰金刑最低為銀元一元，換算為新臺幣
    後，最低額僅新臺幣三元。比較修正前、後之刑罰法律，自
    以修正前之法律較有利於被告。
  (二)再被告行為時之刑法第四十一條第一項前段規定：「犯最重
    本刑為五年以下有期徒刑以下之刑之罪，而受六個月以下有
    期徒刑或拘役之宣告，因身體、教育、職業、家庭之關係或
    其他正當事由，執行顯有困難者，得以一元以上三元以下折
    算一日，易科罰金。」依斯時有效施行之罰金罰鍰提高標準
    條例第二條前段規定（業於九十五年五月十七日經總統以華
    總一義字第０九五０００六九七九一號令修正公布刪除，並
    自九十五年七月一日起生效），依刑法第四十一條易科罰金
    者，就其原定數額提高為一百倍折算一日，則被告等行為時
    之刑法及罰金罰鍰提高標準條例關於易科罰金折算標準之規
    定，係以銀元三百元折算一日，經折算為新臺幣後，應以新
    臺幣九百元折算一日。而現行刑法第四十一條第一項前段規
    定：「犯最重本刑為五年以下有期徒刑以下之刑之罪，而受
    六個月以下有期徒刑或拘役之宣告者，得以新臺幣一千元、
    二千元或三千元折算一日，易科罰金。」比較修正前、後關
    於易科罰金折算標準之規定，以修正前刑法第四十一條第一
    項前段及修正前罰金罰鍰提高標準條例第二條前段規定，較
    有利於被告。
三、核被告所為，係犯刑法第三百五十四條之毀損器物罪。被告
    就上開犯行，與四名姓名年籍不詳之成年男子，有犯意聯絡
    、行為分擔，為共同正犯。公訴人雖認被告此部分之犯行亦
    構成刑法第三百零五條之恐嚇罪嫌等語，惟本院認被告此部
    分之犯行與刑法第三百零五條之恐嚇罪有間，然此部分倘成
    立犯罪，與本案有想像競合之裁判上一罪之關係，是本院不
    另為無罪之諭知，附此敘明。
四、原審經詳細調查，以被告罪證明確，適用上揭規定，並審酌
    被告僅因債務糾紛，無法如願至告訴人住處查訪債務人蘇豐
    智，並因告訴人禁止其入內查訪債務人蘇豐智，遂與四名姓
    名年籍不詳之成年男子，共同砸毀告訴人之自小客車，其犯
    罪動機極為可議，且造成告訴人自小客車之前後擋風玻璃、
    右側車窗玻璃、後燈及後行李箱之損壞，犯後否認犯行，飾
    詞狡辯，態度不佳，未見悔意，及被告之素行、智識程度等
    一切情狀，量處有期徒刑四月，並依中華民國九十六年罪犯
    減刑條例第二條第一項第三款之規定，減其宣告刑二分之一
    ，並諭知易科罰金折算標準。復說明被告毀損告訴人自小客
    車所用之斧頭器具，並未扣案，且無證據證明係被告或該四
    名姓名年籍不詳之成年男子所有，是不另為沒收之諭知。核
    原審認事用法，並無不合，量刑亦屬允當。被告上訴仍執陳
    詞，請求撤銷改判，為無理由，應予駁回。
五、公訴意旨另以：被告因告訴人之子蘇豐智欠款十五萬元，竟
    與姓名年籍不詳，綽號「小強」等十人，共同基於恐嚇之犯
    意聯絡，於九十五年五月二十九日晚上九時許，前往桃園縣
    八德市○○街一二五巷二五號告訴人乙○○住處，恫以「如
    果不出面處理蘇豐智的事，我就要放火燒你全家，讓你全家
    死無全屍。」等以加害生命、身體、財產之事，使告訴人全
    家人心生畏怖，致生危害於安全，而認被告此部分之犯行，
    構成刑法第三百零五條之恐嚇罪嫌。經查：
  (一)告訴人於偵查證稱：九十五年五月二十九日晚間九時許，被
    告率同二十幾名不詳姓名之人至伊住處，被告沒有進門，被
    告朋友有進門，被告稱伊兒子蘇豐智欠其金錢，要伊出面處
    理，被告則稱：如伊不出面處理蘇豐智的事，要讓伊全家死
    無全屍、放火燒伊住處，被告之朋友在伊住處也有說，後來
    被告看伊報警就離開等語（見偵卷第二二頁）。
  (二)原審勘驗告訴人提出之九十五年五月二十九日晚間九時許、
    設置於其上開住處之監視錄影帶，勘驗結果如下（見原審卷
    第四０、四一頁）：
  1.編號Ｃ30528影像部分：
  (1)監視器架設位置在客廳的上方，監視畫面顯現在客廳的右上
    方有辦公桌，正前方有一通往二樓樓梯的門，左方依證人所
    述，是出大門的位置，右邊是通往廚房。
  (2)畫面顯現證人乙○○上身打赤膊穿短褲，與穿白色上衣、深
    色長褲男子由畫面右方走出進入客廳，再走至通往二樓樓梯
    口，之後從樓梯口走出二名婦女，證人乙○○稱其中一人為
    其妻子，一人為其丈母娘。
  (3)之後證人撥打電話，並且走向畫面左側大門處，該白衣男子
    尾隨在後並走向畫面左側大門處，一名女子即證人所稱的其
    妻子在畫面辦公桌前面找資料，另一名女子則時而站立時而
    在客廳踱步，並有走向畫面左側大門的位置，而該白衣男子
    則在客廳內踱步。
  (4)該白衣男子走向畫面左方，之後即未再進入客廳，證人仍在
    繼續撥打電話，其妻子仍在辦公桌找資料，另一名女子並在
    客廳內走動。
  (5)監視畫面並無聲音，因此畫面中的人雖有交談但無法瞭解交
    談內容，畫面中白衣男子並無做出任何強暴或毆打的手勢。
  2.編號Ｃ10528影像部分：
  (1)監視器架在證人乙○○住處屋外，畫面夜間拍攝昏暗模糊，
    一開始顯示有一部白色的車停在畫面正上方，之後有一部深
    色的車子駛來並且停放在該白色車子的旁邊，二車是對向停
    放，該深色車子停放後車上有數名男子下車，畫面昏暗無法
    計數人數，但至少有四到五名，其中一名是穿白色上衣、深
    色褲子、白色鞋子的男子。
  (2)該數名男子下車後即往畫面左下方走去，依證人乙○○所述
    該方向為其住處大門的位置，之後畫面均無改變，人均未再
    畫面再出現。
  (3)之後之前數名男子再由畫面左下方走出，並且站立在白色及
    深色車子之間交談，因畫面模糊無法看清容貌，之後有數人
    上深色車，並且該深色車駛離畫面。
  (4)之後有一穿白色上衣男子，微胖，自畫面右方出現，並且走
    向畫面的左下方消失在畫面上。證人乙○○稱該名微胖男子
    是他本人。
  3.編號Ｃ20528影像部分：
  (1)畫面左方放一部汽車，一群男子從畫面左上方走近，站立於
    該車子旁，該群男子的人數因畫面夜間拍攝昏暗，人數無法
    精確計算，惟至少有七人以上，其中一名穿白色上衣、深色
    褲子男子出現，站在車旁，該群男子在車旁站立甚久，之後
    該穿白衣深色長褲男子與一名穿深色上衣及褲子的男子往畫
    面的右方走去消失在畫面。
  (2)黑衣的男子走出畫面，與該站立於畫面上的其他人交談，在
    畫面上站立甚久均未移動，之後該群男子離開原來站立的位
    置，並且走向畫面的左上方停留，之後有一穿白上衣短褲的
    男子，由畫面右側走出，至該群男子處交談後又走向畫面的
    右側。
  (3)之後該群男子消失在畫面的左上方。
  (4)穿白上衣短褲的男子，證人乙○○證稱是他本人。
  4.依原審上開勘驗結果，告訴人提出其住處客廳之監視錄影帶
    畫面開始（即編號C30528影像部分），被告之友人即綽號「
    小強」之成年男子已進入客廳，關於被告之友人「小強」是
    如何進入，被告為何並無進入等節，業經告訴人截取未載，
    是告訴人關於監視錄影帶之內容，並非完全；再觀之被告之
    友人「小強」進入屋內，則係四處觀看，並分別伸頭探訪客
    廳通往二樓樓梯、廚房門後觀察，告訴人並有搭「小強」之
    肩查看，而「小強」在告訴人住處客廳期間，告訴人之妻及
    其岳母分別在客廳翻找資料及踱步，未見「小強」有對告訴
    人或其妻、岳母說話後，告訴人、其妻及岳母臉部驚恐之神
    情，顯見「小強」進入告訴人住處客廳及在客廳尋訪蘇豐智
    之過程係屬平和，且無做出任何強暴或毆打的手勢，並無如
    告訴人所述有為恐嚇言詞之情形。
  5.再依上開告訴人住處外之監視錄影帶之勘驗結果，均見一群
    人站在告訴人住處外之車輛旁，並無對屋內說話、呼喊之神
    情、手勢及動作，而告訴人證稱：被告係在伊住處大門外之
    騎樓處，對伊為上開恐嚇之言詞云云，惟上開監視器之錄影
    畫面，並未攝錄告訴人住處騎樓之情形，是尚難依監視錄影
    帶之勘驗結果及其翻拍照片，即認被告有為上開恐嚇言詞。
  6.告訴人於原審證稱：被告於九十五年五月二十九日晚間九時
    許至伊住處為上開恐嚇言詞之後，伊並未向警方報案等語（
    見原審卷第二九頁），然告訴人復於偵查中證稱：被告見伊
    報警就走了等語（見偵卷第二二頁），告訴人前後證述情節
    已有不符，且被告之友人「小強」進入告訴人住處客廳期間
    ，亦無為恐嚇之言詞，已如前述，而觀諸上開監視錄影帶之
    結果，並未見到告訴人在「小強」離開住處客廳後，有到住
    處客廳門口與被告交談之情，反係被告及其友人駕車離去後
    ，告訴人始從屋內走出觀看復再返回屋內，告訴人上開證詞
    ，多處與事實不符，是告訴人證稱：伊有聽到被告有為上開
    恐嚇之言詞云云，是否確有其事，已有可疑。
  7.綜上，被告辯稱：伊並未對告訴人為上開恐嚇之言詞等語，
    依本院調查證據之結果，尚非全然不可採信。是本件依現存
    證據，尚難認在客觀上已達於通常一般人均不致於有所懷疑
    ，而得確信被告確曾犯罪之程度。此外復查無積極證據足認
    被告有何公訴人前揭所指恐嚇之犯行，揆諸前開說明，本應
    為無罪之諭知，然公訴人認此部份犯行，與前揭論罪科刑部
    份，有連續犯、牽連犯裁判上一罪之關係，故不另為無罪之
    諭知。
六、被告經合法傳喚，無正當理由不到庭，爰不待其陳述逕行判
    決。
據上論斷，應依刑事訴訟法第三百七十一條、第三百六十八條，
判決如主文。
本案經檢察官陳明光到庭執行職務。
中　　華　　民　　國　　96　　年　　12　　月　　25　　日
　　　　　　　　　刑事第十七庭  審判長法　官  趙功恆
                                　    法　官  孫惠琳
                                　　　法　官  陳憲裕
以上正本證明與原本無異。
不得上訴。
                                      書記官  劉育妃
中　　華　　民　　國　　96　　年　　12　　月　　27　　日
附錄：本案論罪科刑法條全文
刑法第三百五十四條：
（毀損器物罪）
毀棄、損壞前二條以外之他人之物或致令不堪用，足以生損害於
公眾或他人者，處2年以下有期徒刑、拘役或5百元以下罰金。
